臺灣高等法院花蓮分院刑事裁定　　　　 100年度交抗字第17號
抗　告　人　周南焜
上列抗告人因違反道路交通管理處罰條例案件，不服臺灣花蓮地
方法院中華民國100年6月14日裁定(100年度交聲字第28號)，提
起抗告，本院裁定如下：
    主  文
抗告駁回。
    理  由
一、按汽車行駛於高速公路，而有未依規定變換車道行為者，處
    汽車駕駛人新台幣3,000元以上，6,000元以下罰鍰，並記違
    規點數1點，道路交通管理處罰條例第33條第1項第4款、第6
    3條第1項第1款，分別定有明文。又汽車駛離高速公路及快
    速公路主線車道擬進入交流道時，應先駛入外側車道，再循
    減速車道逐漸降低速率行駛之，高速公路及快速公路交通管
    制規則第18條亦規定甚明。
二、本件抗告人於99年11月30日19時36分許，駕駛4778-SN號小
    客車，行經國道1號高速公路，在該公路南下25公里處，準
    備下士林交流道時，因最右側減速車道，已有車輛回堵，抗
    告人遂行駛第2車道，直至士林交流道匝道口前，始切入已
    有連貫車輛之減速車道等情，已經抗告人在原法院陳述甚明
    （見原審卷第12頁），其係於交流道出口槽化線前，未依規
    定循減速車道，而插入連貫行駛之汽車中間，經值勤人員當
    場攔停，並有內政部警政署國道公路警察局第一警察隊99年
    12月29日公警一交字第0990173692號函，及警製「舉發違反
    道路交通管理事件通知書」在卷可憑。抗告人從高速公路駛
    入交流道，不先駛入減速車道，逐漸降低速率為之，竟行駛
    第2車道前行，至匝道口槽化線時，始變換其車道，插入連
    貫行駛之車輛之間，其違反上開高速公路及快速公路交通管
    制規則第18條之規定甚明，原處分機關裁處罰鍰新台幣3,00
    0元並記違規點數1點，符合首揭規定，原法院認抗告人之異
    議為無理由，而駁回其異議，自為有據。
三、抗告意旨雖略稱：其駕車在國道1號欲往士林，因逢下班時
    間，花博開展，車輛非常壅塞，當時其在右側第2車道看到
    標示即欲減速切入最右車道，然當時右側車道上連貫行駛之
    車輛很多，並無空間切入，遂減速慢行且開啟右轉方向燈等
    待機會，直到交流道前，稍有空間始得切入，有何不對，難
    道要抗告人繼續開往桃園或倒車到源頭從新排隊云云。惟查
    高速公路車輛之行車速度較高，一旦有碰撞情事，往往造成
    重大傷亡，高速公路及快速公路交通管制規則第18條：汽車
    駛離高速公路及快速公路主線車道擬進入交流道時，應先駛
    入外側車道，再循減速車道逐漸降低速率行駛之規定，即係
    以維繫高速公路之行車秩序，避免碰撞，保護所有高速公路
    用路人之安全為宗旨，任何駕駛人均應遵守，亦不容許駕駛
    人先行駛外側車道，至交流道口，再越過槽化線切入交流道
    ，以圖自己之方便。抗告人擬從高速公路進入交流道，仍須
    與其所述當時連貫行駛於最右車道之眾多駕駛人一樣，循減
    速車道之方式為之，並無例外，抗告意旨置上開高速公路及
    快速公路交通管制規則第18條之管制規定於不論，徒憑己意
    ，指摘原裁定不當，非有理由，應予駁回。
四、據上論結，應依道路交通事件處理辦法第25條，刑事訴訟法
    第412條，裁定如主文。
中    華    民    國   100    年    7     月    19    日
                交通法庭審判長法  官  劉令祺
                              法  官  李水源
                              法  官  陳秋錦
以上正本證明與原本無異。
本件不得再抗告。
中    華    民    國   100    年    7     月    19    日
                              書記官  陳淑芬